臺灣高等法院高雄分院刑事判決　　　　94年度上訴字第1005號
上　訴　人　　臺灣高雄地方法院檢察署檢察官
上　訴　人
即　被　告　　甲○○
上列上訴人因被告違反毒品危害防制條例案件，不服臺灣高雄地
方法院94年度訴字第1346號中華民國94年6月14日第一審判決（
起訴案號：臺灣高雄地方法院檢察署94年度毒偵字第2220號），
提起上訴，本院判決如下：
     主  文
上訴駁回。
     事  實
一、甲○○於民國（以下同）87年間，因違反毒品危害防制條例
    案件，經台灣高雄地方法院於87年7 月13日，以87年度訴字
    第1398號裁定令入戒治處所施以強制戒治，復因強制戒治期
    執行已滿3 月，經臺灣高雄地方法院於87年11月24日，以87
    年度訴字第1398號裁定停止戒治交付保護管束，嗣因違反保
    安處分執行之保護管束應遵守事項情節重大，經台灣高雄地
    方法院於88年5 月14日，以87年度訴字第1398號裁定撤銷停
    止戒治，令入戒治處所施以強制戒治，並於88年12月14日入
    臺灣屏東戒治所強制戒治，於89年8 月14日強制戒治期滿而
    釋放；再因違反肅清煙毒條例等案件，經台灣高雄地方法院
    81 年 訴字第4177號分別判處有期徒刑3 年2 月及4 月確定
    後，嗣因通緝到案執行，並於93年7 月23日縮刑期滿，而於
    93年7 月24日執行完畢出監。詎甲○○仍不知悔改戒絕毒癮
    ，明知海洛因、安非命業經公告列為毒品危害防制條例第2
    條第1 項、第2 項之第一級、第二級毒品，不得非法持有、
    施用，仍未戒除施用毒品之習性，於前開強制戒治執行完畢
    釋放後5 年內，復分別基於施用第一級毒品海洛因、第二級
    毒品安非他命之犯意，於94年2 月1 日晚上8 時許，在高雄
    市○○區○○路169 號附近某地，以海洛因滲入香煙方式，
    施用第一級毒品海洛因1 次；另於94年1 月31日晚上8 時許
    ，在同上址，以燒烤之方式，施用第二級毒品安非他命1 次
    ，嗣因其為上開毒品列管人口，經警於94年2 月2 日13時許
    ，採集其尿液送驗結果，其尿液中呈毒品嗎啡及甲基安非他
    命陽性反應，始悉上情。
二、案經高雄市政府警察局新興分局移送臺灣高雄地方法院檢察
    署檢察官偵查起訴。
     理  由
一、前揭施用毒品之事實，業據被告甲○○於原審及本院審理時
    坦承不諱，且其為警查獲時所採取之尿液，經高雄市立凱旋
    醫院檢出嗎啡陽性及甲基安非他命反應，此有該院94年3 月
    1 日高雄市立凱旋醫院濫用藥物尿液檢驗報告（臺灣高雄地
    方法院檢察署94年度毒偵字第2220號卷第9 頁、警卷第4 頁
    ）、被告尿液採證代碼對照表（警卷第3 頁）、扣押物品清
    單各1 紙，並有被告尿液1 瓶扣案在卷可佐，足見被告甲○
    ○之自白與事實相符，其確有施用第一級毒品海洛因、第二
    級毒品安非他命之犯行無疑。又查被告甲○○前於87年間，
    因違反毒品危害防制條例案件，經台灣高雄地方法院於87年
    7 月13日，以87年度訴字第1398號裁定令入戒治處所施以強
    制戒治，復因強制戒治期執行已滿3 月，經台灣高雄地方法
    院於87年11月24日，以87年度訴字第1398號裁定停止戒治交
    付保護管束，嗣因違反保安處分執行之保護管束應遵守事項
    情節重大，經台灣高雄地方法院於88年5 月14日，以87年度
    訴字第1398號裁定撤銷停止戒治，令入戒治處所施以強制戒
    治，並於88年12月14日入臺灣屏東戒治所強制戒治，於89年
    8 月14日強制戒治期滿而釋放；再因違反肅清煙毒條例等案
    件，經法院分別判處有期徒刑3 年4 月及4 月，嗣於93年7
    月23日縮刑期滿，而於93年7 月24日執行完畢出監，有上開
    87 年 度訴字第1398號裁定各1 紙、臺灣高等法院被告全國
    前案紀錄表與臺灣高雄地方法院檢察署刑案資料查註紀錄表
    各1 份在卷可稽，足徵被告甲○○確有於前開強制戒治執行
    完畢釋放後，5 年內再犯前揭毒品危害防制條例之罪，事證
    明確，其施用毒品犯行已堪認定。
二、查海洛因、安非他係毒品危害防制條例第2 條第2 項第1 、
    2 款所明定之第一、二級毒品，不得持有、施用。核被告甲
    ○○所為，係犯毒品危害防制條例第10條第1 、2 項之施用
    第一、二級毒品罪。其施用第一、二級毒品前持有毒品之低
    度行為，均應為施用之高度行為所吸收，不另論罪。又被告
    甲○○所犯上開施用第一、二級毒品2 罪，犯意個別，行為
    互殊，應予分論併罰。被告甲○○前因違反肅清煙毒條例等
    案件，經台灣高雄地方法院81年訴字第4177號分別判處有期
    徒刑3 年2 月及4 月確定後，嗣因通緝到案執行，並於93年
    7 月23日縮刑期滿，而於93年7 月24日執行完畢出監，此有
    臺灣高等法院被告全國前案紀錄表及臺灣高雄地方法檢察署
    刑案資料查註紀錄表各1 紙在卷可考，其於5 年內再犯本件
    有期徒刑以上之罪，為累犯，均應依刑法第47條規定，各加
    重其刑。
三、原審適用毒品危害防制條例第10條第1 項、第2 項，刑法第
    11條、第47條、第51條第5 款規定，並審酌被告甲○○前曾
    因施用毒品案件，經施以觀察勒戒、強制戒治後，仍再犯本
    件罪行，足見戒毒意志不堅，毒癮非淺，未能體悟施用毒品
    對自己、家人造成之傷害及社會之負擔，其犯後已坦承犯行
    ，犯後態度良好，而施用毒品乃自戕行為，未對他人造成危
    害等一切情狀，就施用第一級毒品部分，量處有期徒刑10月
    ，就施用第二級毒品部分，量處有期徒刑4 月，並定其應執
    行刑為有期徒刑1 年。經核原判決認事用法並無不合，量刑
    亦屬適當，檢察官上訴指摘原判決量刑過輕，被告甲○○上
    訴指摘原判決量刑過重，均為無理由，均應予駁回。
據上論斷，應依刑事訴訟法第368條，判決如主文。
本案經檢察官陳國全到庭執行職務。
中　　華　　民　　國　　94　　年　　9 　　月　　27　　日
                  刑事第六庭    審判長法  官  王憲義
                                      法  官  李淑惠
                                      法  官  張盛喜
以上正本證明與原本無異。
施用第一級毒品海洛因部分如不服本判決應於收受本判決後10日
內向本院提出上訴書狀，其未敘述上訴理由者，並得於提起上訴
後10日內向本院補提理由書狀（均須按他造當事人之人數附繕本
）「切勿逕送上級法院」。
施用第二級毒品安非他命部分不得上訴。
中　　華　　民　　國　　94　　年　　9 　　月　　29　　日
　　　　　　　　　　　　　　　　　　　書記官  林明威
附錄本判決論罪科刑法條：
毒品危害防制條例第10條
施用第一級毒品者，處6月以上5年以下有期徒刑。
施用第二級毒品者，處3年以下有期徒刑。
